臺灣高雄地方法院民事裁定
110年度訴字第210號
原      告  高雄榮民總醫院

法定代理人  林曜祥  
訴訟代理人  吳欣叡律師
            王伊忱律師
上  一  人
複  代理人  陳姿樺律師
            王恆正律師
被      告  李秀卿  
            李璿    

共     同
訴訟代理人  張哲軒律師
上列當事人間確認買賣關係不存在等事件，本院裁定如下：
  主  文
本件於本院一０九年度重訴字第二七八號減少價金等事件之民事
訴訟終結確定前，停止訴訟程序。
  理  由
一、按訴訟全部或一部之裁判，以他訴訟之法律關係是否成立為
    據者，法院得在他訴訟終結前，以裁定停止訴訟程序，此觀
    民事訴訟法第182條第1項規定甚明。所謂訴訟全部或一部之
    裁判，以他訴訟之法律關係是否成立為據者，係指他訴訟之
    法律關係是否成立，為本件訴訟先決問題者而言。
二、經查：
　㈠本件原告起訴主張，其於民國104年7月24日向被告李秀卿買
    受坐落高雄三民區鼎勝段223、225號、228之1地號土地，於
    辦畢所有權移轉登記並取得占有後，始發現上開土地有埋藏
    污泥等廢棄物之重大瑕疵，清理費用高達億元以上，原告對
    被告李秀卿有減少價金及損害賠償之債權（下稱系爭債權）
    存在。詎被告李秀卿為免原告追償，竟與被告李璿通謀虛偽
    意思表示，於109年6月17日就被告李秀卿所有坐落高雄市○○
    區○○段00000 地號土地（下稱系爭土地）及其他多筆土地簽
    立買賣契約，並於109年7月8日以買賣為登記原因，移轉系
    爭土地所有權予被告李璿，上開買賣及所有權移轉行為自屬
    無效；縱認被告間非通謀虛偽意思表示，被告李璿顯無資力
    購買系爭土地，被告李秀卿亦未取得分毫相當對價，而屬無
    償行為；又若認非屬無償行為，則被告李璿明知被告李秀卿
    對原告負有上述債務，前開買賣及所有權移轉亦屬有害於原
    告系爭債權之有償行為，爰先位依民法第87條第1項前段規
    定，請求確認被告間就系爭土地所為買賣債權行為及所有權
    移轉物權行為均無效；備位依民法第244條第1項、第2項規
    定，訴請撤銷被告間就系爭土地所為之買賣債權行為及所有
    權移轉物權行為、被告李璿應將系爭土地以買賣為原因之所
    有權移轉登記塗銷；被告則否認原告對被告李秀卿存有系爭
    債權。
　㈡原告主張對被告李秀卿存有系爭債權，已於本院另案提起減
    少價金等訴訟，經本院以109年度重訴字第278號減少價金等
    事件受理在案。而原告對被告李秀卿有無其主張之系爭債權
    ，攸關原告提起本件為確認訴訟是否有確認利益，以及得否
    撤銷詐害債權，足見另案訴訟為本件訴訟之先決問題，為免
    裁判兩歧，揆諸上開規定，本院認有裁定停止本件民事訴訟
    程序之必要。
三、爰裁定如主文。
中　　華　　民　　國　　111 　年　　5 　　月　　6 　　日
                民事第四庭  法　官　鄭伊倫
以上正本係照原本作成。
如對本裁定抗告，須於裁定送達後10日內向本院提出抗告狀，並
繳納裁判費新台幣1,000元。
中　　華　　民　　國　　111 　年　　5 　　月　　6 　　日
                            書記官　陳孟琳